臺灣臺南地方法院民事裁定
110年度消債救字第3號
聲請人  姚嘉玲
                
代理人  林志雄律師
    主    文
本件准予暫免繳納清算費用。
    理    由
一、聲請意旨略以：聲請人從事護理師工作，經醫師診斷罹患睡
    眠障礙、憂鬱症等病症，長期接受門診與住院治療，醫師建
    議門診持續追蹤，接受藥物治療，並考慮住院，又經醫師診
    斷罹患酒渣病症，身體健康每況愈下，平均每月薪資約16,0
    00元，近期將離職，護理師之工作是否能持續擔任，尚屬未
    定，因此，聲請人客觀上確有不得已之事由所致，復經向財
    團法人法律扶助基金會（以下簡稱法扶基金會）臺南分會申
    請法律扶助獲准，爰依法聲請訴訟救助，聲請暫免繳納清算
    程序費。
二、按聲請更生或清算，徵收聲請費新臺幣1,000元。郵務送達
    費及法院人員之差旅費不另徵收。但所需費用超過應徵收之
    聲請費者，其超過部分，依實支數計算徵收。前項所需費用
    及進行更生或清算程序之必要費用，法院得酌定相當金額，
    定期命聲請人預納之，逾期未預納者，除別有規定外，法院
    得駁回更生或清算之聲請；債務人聲請清算而無資力支出前
    條費用者，得聲請法院以裁定准予暫免繳納。無資力支出費
    用之事由，應釋明之，消費者債務清理條例（下稱消債條例
    ）第6條、第7條第1項、第2項分別定有明文。所謂釋明，乃
    提出能即時調查之證據使法院信其主張之事實為真實者而言
    。
三、經查，聲請人雖向法扶基金會臺南分會申請法律扶助獲准，
    有該分會之專用委任狀、扶助律師接案通知書暨案件辦理情
    形回報單及審查表附卷可稽，然依法律扶助法第13條第2項
    第3款規定，得依消債條例清理債務之債務人申請法律扶助
    時，無須審查其資力。此類聲請清理債務之事件，係屬法扶
    基金會免經審查委員會審議扶助事件處理辦法第3條第1項第
    7款所定免經審議之事件，足徵該分會准予扶助時，並未審
    查認定聲請人是否無資力，是本院仍應審查聲請人是否屬於
    無資力之情形。而聲請人主張其罹患上開疾病，長期接受藥
    物治療，身體健康每況愈下，近期將離職，名下亦無財產，
    負債顯然超過資產甚多，無資力支出清算程序費用之事實，
    業據其提出診斷證明書、財產及收入狀況說明書等資料，以
    為釋明，足使本院信其主張之事實為真實。另依聲請人所為
    主張及卷內資料予以觀察，亦難認其聲請顯無准許之望。揆
    諸前揭說明，其聲請暫免繳納清算費用，於法並無不合，爰
    裁定如主文。
中　　華　　民　　國　　110 　年　　4 　　月　　12　　日
                        臺灣臺南地方法院民事第二庭
                              法  官  王 獻 楠
以上正本係照原本作成。
本裁定不得抗告。　　　
中　　華　　民　　國　　110 　年　　4 　　月　　12　　日
                              書記官  蕭 雅 文